【裁判字號】    97,上易,1006
【裁判日期】    970806
【裁判案由】    妨害自由
【裁判全文】
臺灣高等法院臺中分院刑事判決        97年度上易字第1006號
上  訴  人  臺灣臺中地方法院檢察署檢察官
被      告  丙○○
上列上訴人因被告妨害自由案件，不服臺灣臺中地方法院97年度
易字第407號中華民國97年3月31日第一審判決（起訴案號：臺灣
臺中地方法院檢察署96年度偵字第27246號)，提起上訴，本院判
決如下：
    主    文
原判決撤銷。
丙○○犯恐嚇危害安全罪，處拘役參拾日，如易科罰金，以新臺
幣壹仟元折算壹日。
    犯罪事實
一、丙○○與乙○○因台中市「廣三大時代社區」地下一樓停車
    場變更用途事宜，生有嫌隙，竟基於恐嚇危害安全之犯意，
    於民國96年10月18日下午12時10分時許，至陳雍乾位在台中
    市○區○○○街167巷15號6樓之1住處，向陳雍乾稱：「你幫
    我約乙○○」「他最好是不要出來，他如果敢不出來的話，
    那以後這件事情我會算在他頭上，那他以後也不要出門了」
    「我們公司這邊讓你們看看什麼叫做黑道」「約乙○○出來
    ，他最好是不要出來，不要出來的話我就打算叫黑道，是當
    做我很愛叫人坐冰塊，我們那邊交給黑道，哪有人敢出來選
    立委，出來而已就叫他坐兩天的冰塊，被你們裡面一些臭俗
    仔在亂這個」等加害乙○○身體、自由之事，並囑陳雍乾轉
    告乙○○。嗣經陳雍乾於同日下午2、3時許，將上開對話之
    錄音內容播放予乙○○聽聞，乙○○因而心生畏懼，致生危
    害於乙○○之安全。
二、案經乙○○訴由臺中市警察局第三分局報告臺灣臺中地方法
    院檢察署檢察官偵查起訴。
    理    由
一、證據能力方面：
  (一)證人陳雍乾、乙○○之警詢證言固屬被告以外之人於審判
      外之陳述，然本案當事人於本院調查證據時，就該等證言
      之證據能力並未聲明異議，依刑事訴訟法第159條之5第 2
      項規定，視為有同條第 1項之同意，且本院審酌上開警詢
      筆錄作成時之情況，並無證明力過低或違法取得之情形，
      且屬證明犯罪事實所必要，以之為證據，應屬適當，依刑
      事訴訟法第159條之5第 2項規定，均有證據能力，自得作
      為證據。
  (二)證人陳雍乾、乙○○於偵查中經具結之證言，按卷內資料
      查無顯不可信之情形，依刑事訴訟法第159條之1第 2項規
      定，亦認有證據能力，當得作為證據。
二、上開犯罪事實，業據被告丙○○於原審及本院準備程序均坦
    承不諱，核與證人乙○○、陳雍乾於警詢及偵查中證述之情
    節相符，並有對話錄音光碟及譯文在卷可參，足證被告之自
    白確與事實相符。是被告恐嚇之犯罪事證已臻明確，其犯行
    洵堪定，應依法論罪科刑。
三、核被告所為，係犯刑法第 305條之恐嚇罪。原審以被告之罪
    證明確，予以論罪科刑，固非無見，惟被告言詞恐嚇之對象
    係乙○○，僅囑陳雍乾轉知，且證人陳雍乾亦陳稱被告未對
    其恐嚇等語（見警卷第9頁)，則本件之被害人僅有乙○○，
    原判決誤認陳雍乾亦係被害人，尚有未洽。是檢察官上訴意
    旨指摘原判決不當，為有理由，應由本院予以撤銷改判。爰
    審酌被告之素行（參卷附臺灣高等法院被告前案紀錄表）、
    智識程度、生活狀況，其僅因細故，即出言恐嚇，致被害人
    心生畏懼，暨坦承犯行之犯後態度等一切情狀，量處拘役30
    日，並諭知易科罰金之折算標準，以示儆懲。
四、被告丙○○經合法傳喚，無正當之理由不到庭，爰不待其陳
    述，逕行判決。
五、據上論斷，應依刑事訴訟法第371條、第369條第 1項前段、
    第364條、第299條第1項，刑法305條、第41條第1項前段，
    刑法施行法第1條之1，判決如主文。
本案經檢察官甲○○到庭執行職務。
中    華    民    國    97    年    8     月    6     日
            刑事第六庭    審判長法  官  李  文  雄
                                法  官  林  靜  芬
                                法  官  張  恩  賜
以上正本證明與原本無異。
不得上訴。
                                書記官  陳  如  慧
中    華    民    國    97    年    8     月    6     日
附錄論罪科刑法條
刑法第305條：
以加害生命、身體、自由、名譽、財產之事，恐嚇他人致生危害
於安全者，處二年以下有期徒刑、拘役或三百元以下罰金。


司法院資訊處製作；財團法人民間司法改革基金會備份。
